【裁判字號】    97,台上,2335
【裁判日期】    971106
【裁判案由】    履行契約
【裁判全文】
最高法院民事裁定            九十七年度台上字第二三三五號
上  訴  人  甲 ○ ○
訴訟代理人  莊 鵬 飛律師
被 上訴 人  巳 ○ ○
            乙 ○ ○
            Ｐ ○ ○
            辰 ○ ○
            丑 ○ ○（即林阿田之承受訴訟人）
            寅 ○ ○（即林阿田之承受訴訟人）
            卯 ○ ○（即林阿田之承受訴訟人）
            子 ○ ○（即林阿田之承受訴訟人）
兼上列一人
法定代理人  Ｔ○○○
被 上訴 人  Ｇ ○ ○
            Ｈ ○ ○
            Ｉ ○ ○
            地 ○ ○
            宇 ○ ○
            Ｍ ○ ○
            Ａ ○ ○
            午 ○ ○
            Ｃ ○ ○
            玄 ○ ○
            Ｅ ○ ○
            Ｆ ○ ○
            宙 ○ ○
            黃 ○ ○
            Ｋ ○ ○
            未 ○ ○
            申 ○ ○
            酉 ○ ○
            戌 ○ ○
            亥 ○ ○
            天 ○ ○
            Ｂ ○ ○
            Ｄ ○ ○
            Ｌ ○ ○
            Ｎ ○ ○
            Ｒ ○ ○
            Ｓ ○ ○
            Ｊ ○ ○
            Ｏ ○ ○
            Ｑ ○ ○
            丙 ○ ○
            丙 ○ ○（即林義夫之承受訴訟人）
            丁 ○ ○（即林義夫之承受訴訟人）
            戊 ○ ○（即林義夫之承受訴訟人）
            己 ○ ○（即林義夫之承受訴訟人）
            庚 ○ ○（即林義夫之承受訴訟人）
            辛 ○ ○（即林義夫之承受訴訟人）
            壬 ○ ○（即林義夫之承受訴訟人）
            癸 ○ ○（即林義夫之承受訴訟人）
上列當事人間請求履行契約事件，上訴人對於中華民國九十七年
五月二十八日台灣高等法院第二審更審判決（九十六年度重上更
(一)字第一號），提起上訴，本院裁定如下：
    主  文
上訴駁回。
第三審訴訟費用由上訴人負擔。
    理  由
按上訴第三審法院，非以原判決違背法令為理由，不得為之。又
提起上訴，上訴狀內應記載上訴理由，表明原判決所違背之法令
及其具體內容，暨依訴訟資料合於該違背法令之具體事實，其依
民事訴訟法第四百六十九條之一規定提起上訴者，並應具體敘述
為從事法之續造、確保裁判之一致性或其他所涉及之法律見解具
有原則上重要性之理由，同法第四百六十七條、第四百七十條第
二項定有明文。而依同法第四百六十八條規定，判決不適用法規
或適用不當者，為違背法令；依同法第四百六十九條規定，判決
有該條所列各款情形之一者，為當然違背法令。是當事人提起上
訴，如以同法第四百六十九條所列各款情形為理由時，其上訴狀
或理由書應表明該判決有合於各該條款規定情形之具體內容，及
係依何訴訟資料合於該違背法令之具體事實。如依同法第四百六
十八條規定，以原判決有不適用法規或適用法規不當為理由時，
其上訴狀或理由書應表明該判決所違背之法令條項，或有關判例
、解釋字號，或成文法以外之習慣或法理等及其具體內容，暨係
依何訴訟資料合於該違背法令之具體事實，並具體敘述為從事法
之續造、確保裁判之一致性或其他所涉及之法律見解具有原則上
重要性之理由。上訴狀或理由書如未依上述方法表明，或其所表
明者與上開法條規定不合時，即難認為已合法表明上訴理由，其
上訴自非合法。本件上訴人對於原判決提起上訴，雖以該判決違
背法令為由，惟核其上訴理由狀所載內容，係就原審取捨證據、
認定事實之職權行使，指摘其為不當，並就原審已論斷者，泛言
未論斷，而未表明該判決所違背之法令及其具體內容，暨依訴訟
資料合於該違背法令之具體事實，並具體敘述為從事法之續造、
確保裁判之一致性或其他所涉及之法律見解具有原則上重要性之
理由，難認其已合法表明上訴理由。依首揭說明，應認其上訴為
不合法。末按所謂自認，係指當事人對於他造主張不利於己之事
實，於訴訟上承認其為真實而言。本件被上訴人在事實審始終否
認與上訴人訂立系爭三筆土地之買賣契約及收受其價金，上訴人
指被上訴人已為自認，謂原判決有消極不適用民事訴訟法第二百
七十九條第一項規定之違誤，容有誤會。又上訴人主張兩造就系
爭三筆土地有買賣關係存在云云，固據提出台灣板橋地方法院公
證之授權書十五紙為證，惟上訴人自認該授權書之用途在於辦裡
農會損害賠償金及稅金之領取事宜等語，且依該授權書所載，上
訴人僅為辦理上開事項之受任人，復未記明買賣價金，原審認不
能以該授權書並經公證，推定兩造間就系爭三筆土地有買賣之合
意及價金之交付，而採信上訴人之主張，於法並無不合，附此敘
明。
據上論結，本件上訴為不合法。依民事訴訟法第四百八十一條、
第四百四十四條第一項、第九十五條、第七十八條，裁定如主文
。
中    華    民    國  九十七  年   十一   月    六    日
                      最高法院民事第一庭
                          審判長法官  蕭  亨  國
                                法官  葉  勝  利
                                法官  高  孟  焄
                                法官  黃  義  豐
                                法官  童  有  德
      本件正本證明與原本無異
                                      書  記  官
中    華    民    國  九十七  年   十一   月  二十一  日
                                                      Ｅ


司法院資訊處製作；財團法人民間司法改革基金會備份。
